# 预计信用损失处理

提问人：shinyhe2007 时间：2020-10-30 15:33:06
请教陈版主，服装行业的公司去年末预计有大量的门店关闭，对于可能无法收回的应收的门店保证金计提了信用减值准备。本年门店关闭，未足额计提部分补提信用减值准备，然后对无法收回的应收款项进行核销。
1 、该处理是否合理。
2 、因为原来关店少，以前均根据关店协议将无法收回的保证金，计入营业外支出处理，该处理是否合理。
3 、有观点认为核销应该是对方企业关闭等原因才能处理，特别是税务部门不认可核销行为，所以企业对坏账核销也比较抵触。

回答人：chenyiwei
1 、该处理基本合理。
2 、以往的处理和上述处理不一致，建议按照你在 1 中建议的处理方式同口径调整。
3 、坏账核销的证据要求是有规定的，例如《关于建立健全企业应收款项管理制度的通知》（财企[2002]513号）、《关于印发中央企业资产减值准备财务核销工作规则的通知》（国资发评价[2005]67号）、《关于企业资产损失税前扣除政策的通知》（财税[2009]57号）、《企业资产损失所得税税前扣除管理办法》（国家税务总局公告[2011]25号）等，其中均未明确规定必须到对方企业关闭等原因才能核销坏账。